臺灣高等法院刑事判決　　　　　　　 100年度上易字第1745號
上訴人　臺灣板橋地方法院檢察署檢察官
被　告　邱米祝
上列上訴人因被告賭博案件，不服臺灣板橋地方法院 100年度易
字第1676號，中華民國100 年6 月22日改行通常審理程序第一審
判決（聲請簡易判決處刑案號：臺灣板橋地方法院檢察署100 年
度偵字第4710號）提起上訴，判決如下：
    主  文
原判決撤銷。
邱米祝在公眾得出入之場所賭博財物，處罰金新臺幣陸仟元，如
易服勞役，以新臺幣壹仟元折算壹日。
扣案六合彩參考資料拾頁沒收。
    犯罪事實
一、邱米祝於民國99年11月4 日起至同年11月11日止，基於賭博
    之接續犯意，以電話下注之方式，向王秀鑾（因觸犯賭博罪
    ，已經原審以99年度簡字第9980判處有期徒刑2 月確定）設
    於新北市○○區○○街 78號5樓公眾得出入之賭博場所簽賭
    俗稱「二星」、「三星」及「四星」之「六合彩」。每注簽
    注金均為新臺幣（下同）80元，所簽選號碼核對香港地區於
    每週二、四、六開獎之「六合彩」中獎號碼。簽中二星、三
    星、四星可分別贏得彩金 5700元、5萬7000元及70萬元；未
    簽中者，所繳簽注金均歸王秀鑾所有。嗣王秀鑾於99年11月
    16日晚上7時許，經警於上址查獲，並扣得傳真機1台、計算
    機1台、錄音帶1捲、簽單10張及對獎單1 張等。經查閱王秀
    鑾供下注使用之00-00000000 號電話通聯，發現邱米祝所使
    用00-00000000 號電話與王秀鑾所使用之上述電話有多次通
    話紀錄，嗣經警於100年1月25日通知邱米祝到案說明，並於
    同日15時30分許，在邱米祝所經營址設新北市○○區○○街
    22號「聖侯化工原料企業社」，扣得邱米祝所有、供賭博使
    用之六合彩參考資料10頁，而查得上情。
二、案經新北市政府警察局板橋分局移送臺灣板橋地方法院檢察
    署檢察官偵查起訴。
    理  由
一、程序（證據能力）部分：
（一）被告以外之人於審判外之陳述，雖不符前4 條之規定，而
      當事人於審判程序同意作為證據，法院審酌該言詞陳述或
      書面陳述作成時之情況，認為適當，得為證據。當事人、
      代理人或辯護人於法院調查證據時，知有第 159 條第1項
      不得為證據之情形，而未於言詞辯論終結前聲明異議者，
      視為有前項之同意。刑事訴訟法第159 條之5 第1 項、第
      2 項定有明文。被告以外之證人王秀鑾於警詢之證述，經
      原審及本院依法踐行調查證據程式，檢察官、被告均知有
      該證詞，而不爭執各該證據之證據能力，且未於原審及本
      院言詞辯論終結前聲明異議，審酌該證人筆錄作成時之情
      況，並無在非自由意志情況下所為之陳述，認為適當，依
      刑事訴訟法第159 條之5 第2 項規定，具有證據能力。
（二）其餘憑以認定被告邱米祝犯罪事實之非供述證據（詳後述
      ），查無違反法定程序取得之情，依同法第158條之4規定
      反面解釋，均有證據能力。
二、認定犯罪事實所憑證據及理由：
（一）被告邱米祝對於前述犯罪事實均坦白承認，核與證人王秀
      鑾之證述相符（見偵卷第7頁，原審簡卷第9頁），並有扣
      押筆錄、扣押物品目錄表、六合彩參考資料、中華電信公
      司00-00000000 電話雙向通聯調閱查詢單、王秀鑾99年度
      速偵字第7409號簡易判決處刑書、99年度簡字第9980號簡
      易判決附卷可憑。足認被告邱米祝之任意性自白與事實相
      符，可以採信。
（二）提供住宅經營六合樂賭博，依當時實際情形以觀，如不特
      定多數人均可自由出入簽賭，則該住宅實際已成公眾得出
      入之場所，應認係屬於公眾得出入之場所。而所謂賭博場
      所，只要有一定之所在可供人賭博財物即可，並非須有可
      供人前往之一定空間場地始足為之，且以現今科技之精進
      ，電話、傳真、網路均可為傳達賭博訊息之工具，例如主
      觀上有營利意圖而提供網址供人賭博財物者，亦屬提供賭
      博場所之一種。而以傳真或電話之方式簽注號碼賭博財物
      ，與親自到場簽注賭博財物，僅行為方式之差異而已，並
      不影響其為犯罪行為之認定。（最高法院94年台非字第10
      8號判決意旨、司法院(77)廳刑一字第1611號函、(79) 廳
      刑一字第284號函參照 ）。經查，證人王秀鑾因提供位於
      前述新北市○○區○○街 78號5樓住處，作為公眾得出入
      之場所，經營「六合彩」賭博等情，已經原審以99年度簡
      字第9980號判處有期徒刑2 月確定，有該判決附卷可憑，
      可以認定。被告邱米祝以電話下注之方式，向王秀鑾前述
      公眾得出入之賭博場所簽賭「六合彩」，自應成立在公眾
      得出入之場所賭博財物罪。
（三）綜上，事證明確，被告賭博罪之犯行可以認定，應予依法
      論科。
三、論罪：
（一）核被告邱米祝所為，係犯刑法第266條第1項前段賭博罪。
（二）被告自99年11月4 日起至同年11月11日止，以電話下注方
      式，向王秀鑾簽注「二星」、「三星」及「四星」不等之
      「六合彩」，行為時間密接，地點、手法相同，各行為獨
      立性薄弱，且是出於同一賭博的目的，應視為數個舉動接
      續施行的接續犯，包括論以一罪。
四、撤銷改判及科刑審酌事項：
（一）撤銷改判之理由：
      原審以並無任何證據足以認定王秀鑾經營六合彩賭博之地
      點是公共場所或公眾得出入之場所，也不能證明被告曾親
      往上述公共場所或公眾得出入之場所簽賭六合彩云云，未
      綜合全案情節及犯罪結果地之事實而為被告無罪諭知，應
      有誤會。檢察官提起上訴指稱原判決不當，為有理由，應
      予撤銷改判。
（二）科刑審酌事項：
      爰審酌被告以電話方式下注賭博財物，助長投機風氣，有
      害社會善良風俗，行為實有不該，惟念犯後尚能坦承犯行
      暨其犯罪之動機、目的、手段、行為期間長短等一切情狀
      ，認宜量處如主文所示之刑，並諭知易服勞役之折算標準
      。
（三）關於沒收：
      扣案六合彩參考資料10頁屬被告所有、供被告犯罪所用，
      併依法宣告沒收。
據上論結，應依刑事訴訟法第369條第1項前段、第364條、第299
條第1 項前段，刑法第266 條第1 項前段、第42條第3 項前段、
第38條第1 項第2 款，刑法施行法第1 條之1 ，判決如主文。
本案經檢察官壽勤偉到庭執行職務。
中    華    民    國    100    年    8    月    31    日
                  刑事第六庭審判長法  官  邱同印
                                  法  官  吳淑惠
                                  法  官  郭豫珍
以上正本證明與原本無異。
不得上訴。
                                  書記官  陳采薇
中    華    民    國   100    年    8     月    31    日
附錄：本案論罪科刑法條全文
中華民國刑法第266條
（普通賭博罪與沒收物）
在公共場所或公眾得出入之場所賭博財物者，處 1 千元以下罰
金。但以供人暫時娛樂之物為賭者，不在此限。
當場賭博之器具與在賭檯或兌換籌碼處之財物，不問屬於犯人與
否，沒收之。